臺灣臺中地方法院刑事判決
110年度原訴字第59號
公  訴  人  臺灣臺中地方檢察署檢察官
被      告  黃暐達


選任辯護人  周復興律師
被      告  吳彥霆


            古毅翔


前  一  人
指定辯護人  本院公設辯護人賴忠杰  
被      告  劉家佑


            顏煜騰（原名顏誌宏）



上列被告因妨害秩序等案件，經檢察官提起公訴（109年度少連
偵字第447號），本院判決如下：
    主    文
戊○○犯意圖供行使之用而攜帶兇器，在公共場所聚集三人以上首
謀施強暴罪，處有期徒刑捌月。
丙○○、乙○○、庚○○、壬○○共同犯傷害罪，各處有期徒刑參月，如
易科罰金，均以新臺幣壹仟元折算壹日。
    犯罪事實
一、戊○○、丙○○、乙○○、庚○○、壬○○（原名：顏誌宏）、少年葉
    ○宥、林○嵩、廖○德（姓名年籍均詳卷，另由本院少年法庭
    審結）及真實姓名年籍不詳綽號「資哥」之成年男子共9人
    （無證據證明丙○○、庚○○、壬○○明知或預見葉○宥、林○嵩、
    廖○德係未滿18歲之少年），結伴騎乘機車夜遊，於民國109
    年8月12日0時55分許，經過臺中市○○區○○路000號前時，適
    有甲○○及其親友共9人在上址路旁之公共場所聚會，因戊○○
    懷疑上開場所有人叫囂，遂下車持球棒折返，丙○○等8人見
    狀亦隨之返回該處，戊○○、丙○○、乙○○、庚○○、壬○○明知上
    開場所為公眾往來之道路，且己方人數非少，又自己或他人
    攜帶客觀上可作兇器使用之球棒等物，雙方難以善了，將發
    生激烈衝突，破壞社會秩序及安寧，戊○○基於意圖供行使之
    用而攜帶兇器，基於在公共場所聚集3人以上主謀施強暴之犯
    意；丙○○、乙○○、庚○○、壬○○與林○嵩共同基於意圖供行使
    之用而攜帶兇器，在公共場所聚集3人以上施強暴而在場助勢
    及與戊○○、葉○宥、林○嵩、廖○德、「資哥」共同基於傷害
    之犯意聯絡，由戊○○持球棒率先返回上開場所，並質問在場
    之人係何人在叫囂，而後戊○○為首走向甲○○，葉○宥、林○嵩
    、廖○德、「資哥」及乙○○、壬○○、丙○○、庚○○跟隨在後，
    雙方引發口角衝突後，葉○宥持球棒、安全帽、廖○德持安全
    帽及「資哥」即持刀具等物攻擊甲○○，葉○宥腳踹甲○○後，
    更將甲○○推下斜坡，丙○○、乙○○、庚○○、壬○○則在場助勢，
    破壞社會秩序及安寧，致甲○○因此受有右肘深部切割傷、伴
    有肌肉破裂和尺骨破裂、左臂深層切割傷之傷害。
二、案經甲○○訴由臺中市政府警察局大雅分局報告臺灣臺中地方
    檢察署檢察官偵查起訴。
    理    由
壹、證據能力部分：
一、按被告以外之人（包括證人、鑑定人、告訴人、被害人及共
    同被告等）於審判外之陳述，雖不符刑事訴訟法第159條之1
    至之4等之規定，而經當事人於審判程序同意作為證據，法
    院審酌該言詞陳述或書面陳述作成時之情況，認為適當者，
    亦得為證據；當事人、代理人或辯護人於法院調查證據時，
    知有刑事訴訟法第159條第1項不得為證據之情形，而未於言
    詞辯論終結前聲明異議者，視為有前項之同意，同法第159
    條之5定有明文。查，被告戊○○、丙○○、乙○○、庚○○、壬○○
    及被告戊○○、乙○○之辯護人與檢察官對於本判決以下所引用
    被告以外之人於警詢及偵訊時所為陳述之證據能力，於本院
    準備程序時均表示無意見或同意有證據能力，得做為本案證
    據使用（見本院卷第63至67頁），且於審判期日對法院提示
    之卷證，均表示沒意見等語，迄至言詞辯論終結前亦未聲明
    異議，且經本院審酌該等證據資料製作時之情況，並無違法
    不當及證明力明顯過低之瑕疵，堪認作為證據應屬適當，依
    法自均有證據能力。
二、本院以下所引用之非供述證據，均與本件事實具有自然關聯
    性，且核屬書證、物證性質，又查無事證足認有違背法定程
    序或經偽造、變造所取得等證據排除之情事，復經本院依刑
    事訴訟法第164條、第165條踐行物證、書證之調查程序，且
    檢察官及被告、辯護人對此部分之證據能力亦均不爭執，依
    同法第158條之4之反面解釋，均認有證據能力。
貳、實體部分：
一、認定犯罪事實所憑證據及理由：
  ㈠上開犯罪事實，業經被告丙○○、乙○○、庚○○、壬○○於本院審
    理時坦承不諱（見本院卷第378至379頁）、被告戊○○於本院
    審理時固坦承其有妨害秩序、在場助勢及起訴書所載傷害犯
    行，然矢口否認有何犯意圖供行使之用而攜帶兇器，在公共
    場所聚集三人以上首謀施強暴罪行，辯稱：我沒有指使其他
    人去攻擊告訴人甲○○，球棒不是我提供的，我質問告訴人後
    ，我就在一旁，是葉○宥等人自己和對方起口角云云（見本
    院卷第62、67、378頁）。被告戊○○之辯護人為其辯稱：就
    檢察官起訴事實，客觀事實被告戊○○認罪，僅爭執被告戊○○
    非首謀或下達指示之人，葉○宥在警詢中指稱是由被告戊○○
    提供球棒並由他收走，但這部分之供述顯與同案其他被告供
    述有落差，且葉○宥未承認其持刀或球棒攻擊告訴人，顯然
    其供述有隱瞞、避重就輕的情況。被告戊○○業已供稱「資哥
    」參與本案，且「資哥」說：「他在嗆我們，下去問一下」
    ，故被告戊○○率先跑過去，但依據勘驗影片之內容，被告戊○○第一個到場後就走到旁邊去，實際上在攻擊之人為葉○宥
    ，被告戊○○跟擦拭刀械之「資哥」雖有錯身，但這部分沒有
    音檔也看不出來有交談，被告戊○○除了跑在前面，看不出來
    有指令或指揮之情況云云；被告乙○○之辯護人為其辯稱：被
    告乙○○業已認罪，然依據勘驗影片之內容，被告乙○○並不認
    識「資哥」，且與「資哥」亦無互動，被告乙○○雖在場，但
    他沒有拿球棒也沒有拿刀械，亦沒有動手或叫囂，甚至連推
    擠告訴人的動作都沒有云云。
　㈡查上開犯罪事實，業經證人即告訴人於警詢及本院審理時（
    見少連偵卷第165至169頁、本院卷第198至218頁）、證人即
    共犯葉○宥（見少連偵卷第121至124頁、不公開卷第17至20
    、21至24頁）、林○嵩（見少連偵卷第155至158頁、不公開
    卷第8至11、13至16頁）於警詢、本院少年法庭訊問及審理
    時、廖○德（見少連偵卷第139至142頁、不公開卷第2至4頁
    ）於警詢、本院少年法庭訊問時、證人雷宇昂於本院審理時
    （見本院卷第219至229頁）分別證述明確，復有員警職務報
    告（見少連偵卷第35頁）、告訴人之澄清綜合醫院中港分院
    診斷證明書（見少連偵卷第171頁）、臺中市政府警察局大
    雅分局大雅派出所受理刑事案件報案三聯單（見少連偵卷第
    253頁）、本院111年7月13日勘驗光碟筆錄（見本院卷第366
    至369頁）各1份、監視器錄影畫面截圖26張、光碟1片（見
    少連偵卷第175至187、313頁）在卷可稽，足認被告丙○○、
    乙○○、庚○○、壬○○等人之自白與事實相符。
  ㈢被告戊○○係本案妨害秩序首謀之認定：
　⒈參以如附件所示之本院111年7月13日勘驗光碟筆錄及監視器
    錄影光碟，被告5人與其餘共犯等人所騎乘之7 台機車（順
    序為第1台車：林○嵩搭載被告戊○○；第2台車：葉○宥；第3
    台車：廖○德；第4台車：丙○○；第5台車：被告乙○○搭載「
    資哥」；第6台車：壬○○；第7台車：庚○○）先後行經告訴人
    所在之巷道後，被告戊○○將頭看向右後方後，其乘坐之機車
    速度即放慢，被告戊○○隨後手持球棒率先跑回告訴人所在方
    向，其餘7 台機車則跟在被告戊○○後方折返。而後監視器畫
    面1 時14分25秒至35秒間，亦係被告戊○○伸出持球棒之右手
    比向告訴人所在的方向並走過去，一旁之「資哥」、廖○德
    、葉○宥及被告乙○○、庚○○方跟著轉向告訴人所在的方向，
    隨後「資哥」、葉○宥跟著被告戊○○走向告訴人所在的方向
    並分別舉起手中之球棒、刀具形狀之不明物品，並可見廖○
    德、葉○宥對告訴人下手實施傷害行為。
　⒉稽之被告丙○○於警詢、偵訊時陳稱：當時我騎在中間偏後的
    位置，當時聽到前面帶頭的說聽到路邊聚集的人叫囂，所以
    被告戊○○帶頭折返去問何人在叫囂，因告訴人對葉○宥吼，
    葉○宥拿不明物品往告訴人甩等語（見少連偵卷第53至58、2
    67至269頁）；被告乙○○於警詢、偵訊時陳稱：我當時是倒
    數第3台機車，經過案發現場時，被告戊○○突然回頭質問對
    方是何人在叫囂，被告戊○○回頭到事發地點，問剛剛是誰在
    那邊喊、跟人家理論，葉○宥也過去理論，然後就發生爭執
    等語（見少連偵卷第65至68、265至267頁）；證人即共犯廖
    ○德於警詢時陳稱：我與葉○宥騎車跟著其他男子，前面那群
    男子突然回頭，我也跟著回頭並詢問發生何事，該群男子回
    我說剛剛經過時有人在亂喊，後來就看到雙方打起來等語（
    見少連偵卷第139至142頁），上開陳述互核相符，且有前開
    監視器影片及勘驗內容在卷可證，是本件係被告戊○○因質疑
    行經之處有人叫囂，復率以其言行首倡謀議聚眾返回該處而
    妨害秩序，又被告戊○○手持球棒並先以持球棒之右手比向告
    訴人所在的方向，即朝告訴人方向走過去，一旁之「資哥」
    、廖○德、葉○宥等人見狀方轉向告訴人所在位置並與之口角
    後進而為傷害行為，益見被告戊○○實係以言行首倡謀議聚眾
    與告訴人發生衝突之人，綜合前情，堪可認定被告戊○○係本
    案妨害秩序之首謀。
　⒊至被告戊○○雖於本院審理時陳稱：我們騎車時，「資哥」於
    迴轉時喊說對面有人在嗆我們，下去問他們，並提供球棒給
    我，我是因為聽到其聲音才回過頭，因為擔心過去跟對方起
    衝突才會拿棒球棍去理論，後續起衝突是葉○宥的問題，我
    問完其他人是誰在嗆我們後，我就把棒球棍放在機車處，是
    後來要離開了才又拿起棒球棍，棒球棍都是「資哥」提供的
    ，我不知道為什麼葉○宥說是我提供的云云（見本院卷第337
    至366頁），又被告乙○○雖於本院審理時陳稱：「資哥」直
    接上我的車要去看夜景，去公老坪的過程中，「資哥」有講
    話，後來被告戊○○走過來，「資哥」就直接把球棒給被告戊○○等語（見本院卷第376至377頁），綜合上開陳述，就球棒
    係「資哥」攜帶並提供予被告戊○○等情互核一致，尚非不可
    採信，另依據前開監視器影片，被告戊○○乘坐於第1台機車
    上時，未見其手中或機車上有球棒等物，惟第5台機車後座
    之「資哥」則握有長棍形狀之物，是被告戊○○陳稱是機車迴
    轉時，由「資哥」將球棒交予之等情，應堪可採；而共犯葉
    ○宥於警詢時雖陳稱球棒係被告戊○○提供云云（見少連偵卷
    第121至124頁），然於本院少年法庭訊問及審理時陳稱：我
    持球棒攻擊告訴人，但不知是何人將球棒給我等語（見不公
    開卷第17至20、21至24頁），故共犯葉○宥於警詢時所陳球
    棒係被告戊○○提供等情，已有可疑，無法逕採，再依據前開
    監視器影片及勘驗內容，被告5人及共犯「資哥」、廖○德、
    葉○宥、林○嵩騎乘機車折返至現場時，被告戊○○、「資哥」
    手持球棒、共犯葉○宥則手持類似刀具之不明物品，衝突結
    束後，「資哥」手中已無球棒，而僅剩共犯葉○宥原本手持
    之類似刀具之不明物品，是以，共犯葉○宥攻擊告訴人所持
    之球棒應係「資哥」所提供，難認係由被告戊○○提供。然而
    ，本案被告戊○○以其言行首倡謀議聚眾返回該處，並與告訴
    人發生衝突等情，業已認定如前，而球棒為「資哥」所提供
    之事實，並無礙於被告戊○○係本案妨害秩序首謀之認定。被
    告戊○○及其辯護人所辯本案眾人係聽從「資哥」之指示而返
    回現場，且共犯葉○宥與告訴人發生衝突與之無涉云云，除
    與本案其他共同被告前開所述已有出入，更與監視器影片不
    符（見前開理由貳、一、㈢⒉），是此部分辯詞，礙難可採。
  ㈣另外，被告乙○○於本院審理時業已坦承犯罪，且自陳有看到
    「資哥」將棒球棍交給被告戊○○（見本院卷第377頁），又
    被告乙○○知悉隨持球棒之被告戊○○返回現場恐生事端，仍騎
    乘車輛隨同持球棒之被告戊○○折返事發地點，且本案其餘共
    犯持兇器對告訴人施以強暴行為時，被告乙○○環繞於旁而助
    勢，對於本案情節均有所認識，此有前開監視器影片及勘驗
    內容在卷足憑，從而，被告乙○○所為該當共同犯意圖供行使
    之用而攜帶兇器，在公共場所聚集三人以上施強暴而在場助
    勢罪，應無疑義。至被告乙○○之辯護人所辯：被告乙○○不認
    識「資哥」之人，且與「資哥」無互動，被告乙○○沒有拿球
    棒、刀械，亦沒有動手或叫囂云云，則無礙其構成前開罪名
    。
  ㈤綜上所述，本案事證明確，被告戊○○及辯護人所辯均不足採
    ，被告5人之犯行，均堪認定，應依法論科。
二、論罪科刑：
  ㈠按刑法第150條之立法理由：「倘三人以上，在公共場所或公
    眾得出入之場所聚集，進而實行強暴脅迫（例如：鬥毆、毀
    損或恐嚇等行為）者，不論是對於特定人或不特定人為之，
    已造成公眾或他人之危害、恐懼不安，應即該當犯罪成立之
    構成要件，以符保護社會治安之刑法功能」。經查，本件被
    告戊○○、丙○○、乙○○、庚○○、壬○○及共犯葉○宥、林○嵩、廖
    ○德、「資哥」等人於109年8月12日0時55分許，聚集在臺中
    市○○區○○路000號前之路旁，被告戊○○係主謀，共犯葉○宥、
    廖○德、「資哥」等人對告訴人下手實施強暴行為，被告丙○○、乙○○、庚○○、壬○○在場助勢等情，業已認定如前，且該
    場所於該時有附近居民或其等親友等多數人在場，有監視器
    錄影畫面截圖26張（見少連偵卷第175至187頁）可稽，是被
    告5人及其他共犯在上開公共場所聚集，共犯葉○宥、廖○德
    、「資哥」等人並對告訴人下手實施傷害行為，自當造成公
    眾之危害及恐懼不安，而業已妨害社會安寧秩序，又被告戊○○持球棒及共犯葉○宥、「資哥」持刀具、球棒等客觀上顯
    然足以對人之生命、身體、安全構成威脅而具有危險性之兇
    器返回告訴人所在位置，共犯葉○宥、「資哥」並持前開兇
    器對告訴人下手實施傷害行為，可認其等乃係基於衝突時供
    行使之意圖而持前開兇器折返，自該當「意圖供行使之用而
    攜帶兇器」之要件，且被告丙○○、乙○○、庚○○、壬○○均知悉
    上開之人攜帶上開兇器至衝突現場並持之傷害告訴人，是核
    被告戊○○所為，係犯刑法第150條第2項第1款、第1項後段之
    意圖供行使之用而攜帶兇器，在公共場所聚集三人以上首謀
    施強暴罪及第277條第1項之傷害罪；被告丙○○、乙○○、庚○○
    、壬○○所為，均係犯刑法第150條第2項第1款、第1項前段之
    意圖供行使之用而攜帶兇器，在公共場所聚集三人以上施強
    暴而在場助勢罪及第277條第1項之傷害罪。公訴意旨認被告
    丙○○、乙○○、庚○○、壬○○均係犯刑法第150條第1項前段之在
    公共場所聚集三人以上施強暴助勢罪，尚有未洽，惟經本院
    於審理程序中，依刑事訴訟法第95條告知變更起訴法條之意
    旨，使被告丙○○、乙○○、庚○○、壬○○得以進行訴訟上防禦，
    當認得依刑事訴訟法第300條之規定，變更起訴法條。
　㈡按共犯在學理上，有「任意共犯」與「必要共犯」之分，前
    者指一般原得由一人單獨完成犯罪而由二人以上共同實施之
    情形，當然有刑法總則共犯規定之適用；後者係指須有二人
    以上之參與實施始能成立之犯罪而言。且「必要共犯」依犯
    罪之性質，尚可分為「聚合犯」與「對向犯」，其二人以上
    朝同一目標共同參與犯罪之實施者，謂之「聚合犯」，如刑
    法分則之公共場所或公眾得出入之場所聚集三人以上下手實
    施強暴、脅迫罪、參與犯罪結社罪、輪姦罪等是，因其本質
    上即屬共同正犯，故除法律依其首謀、下手實施或在場助勢
    等參與犯罪程度之不同，而異其刑罰之規定時，各參與不同
    程度犯罪行為者之間，不能適用刑法總則共犯之規定外，其
    餘均應引用刑法第28條共同正犯之規定（最高法院81年台非
    字第233號判決意旨參照）。準此，就被告戊○○意圖供行使
    之用而攜帶兇器，在公共場所聚集三人以上首謀施強暴罪部
    分，不論以共同正犯，而被告戊○○、丙○○、乙○○、庚○○、壬○○、林○嵩、葉○宥、廖○德、「資哥」間就本案傷害犯行，
    有犯意聯絡及行為分擔，應論以共同正犯；
　　被告丙○○、乙○○、庚○○、壬○○、林○嵩間就意圖供行使之用
    而攜帶兇器，在公共場所聚集三人以上施強暴而在場助勢犯
    行部分，有犯意聯絡及行為分擔，應論以共同正犯。至被告
    戊○○、乙○○行為時尚未成年，而被告丙○○、庚○○、壬○○行為
    時不知共犯葉○宥、廖○德、林○嵩係未滿18歲之少年（見本
    院卷第379至380頁），是本件尚無兒童及少年福利與權益保
    障法第112條第1項前段規定之適用，附此敘明。
　㈢被告戊○○係以一行為同時觸犯上開二罪名，為想像競合犯，
    應依刑法第55條之規定，從一重依意圖供行使之用而攜帶兇
    器，在公共場所聚集三人以上首謀施強暴罪處斷；被告丙○○
    、乙○○、庚○○、壬○○係以一行為同時觸犯上開二罪名，各為
    想像競合犯，應依刑法第55條之規定，各從一重依傷害罪處
    斷。
　㈣又被告戊○○符合刑法第150條第2項第1款之加重要件，審以被
    告戊○○所持為球棒，其餘共犯更有持刀具者，且下手實施強
    暴者係以球棒、刀具對告訴人為傷害行為等情，爰依刑法第
    150條第2項第1款加重其刑。然就被告丙○○、乙○○、庚○○、
    壬○○部分，因其依想像競合犯一重處斷結果，係從較重之傷
    害罪論處，以致無從依上開規定加重其刑，爰於依刑法第57
    條量刑時一併審酌，附此敘明。
　㈤爰以行為人責任為基礎，審酌被告戊○○因懷疑路旁之人叫囂
    ，竟持球棒率被告丙○○、乙○○、庚○○、壬○○、葉○宥、廖○德
    、「資哥」等人折返告訴人所在之公共場所，共犯葉○宥、
    廖○德、「資哥」更持球棒、刀具等物進而對告訴人下手施
    強暴，其等法治觀念薄弱，觀其手段、犯本件之情節，已造
    成公眾或他人之危害及恐懼不安，妨害社會安寧秩序，實應
    予非難。念及被告丙○○、乙○○、庚○○、壬○○於本院審理時終
    能坦承犯行，被告戊○○雖否認為首謀，然就其餘部分均已坦
    承犯行，且被告丙○○、庚○○、壬○○業與告訴人調解成立，被
    告丙○○分別代被告戊○○、乙○○賠償告訴人新臺幣（下同）4
    萬元、2萬元，被告丙○○、庚○○、壬○○各自賠償告訴人2萬元
    等情，有本院調解程序筆錄附卷可稽（見本院卷第99至101
    頁），兼衡檢察官就量刑表示之意見、被告丙○○、乙○○、庚○○、壬○○所犯輕罪即妨害秩序犯行合於刑法第150條第2項第
    1款所定加重其刑事由，業如前述，及被告5人之素行、犯罪
    動機、手段、行為分擔、所生危害、告訴人傷勢等情，暨被
    告5人於本院審理時自陳之學歷、職業、薪資等家庭生活及
    經濟狀況等一切情狀（詳見本院卷第384頁），分別量處如
    主文所示之刑，就被告丙○○、乙○○、庚○○、壬○○，併均諭知
    易科罰金之折算標準。
　㈥被告戊○○之辯護人雖以被告戊○○年紀尚輕、涉世未深，且與
    告訴人和解為由，請求緩刑宣告云云，惟按緩刑之宣告，除
    應具備一定條件外，並須有可認為以暫不執行刑罰為適當之
    情形，始得為之，屬法院裁判時得依職權裁量之事項（最高
    法院90年度台上字第4406號刑事判決參照）。查被告戊○○固
    未曾因故意犯罪而受有期徒刑以上刑之宣告，有其臺灣高等
    法院被告前案紀錄表在卷可憑，又被告戊○○已由被告丙○○代
    其賠償告訴人4萬元等情，已如前述，惟考量被告戊○○僅因
    懷疑路旁有人叫囂，竟持球棒率眾返回告訴人所在公共場所
    ，其他共犯更以球棒、刀具等物對告訴人下手實施強暴行為
    ，其等手段惡劣，且恣意破壞社會秩序安寧，藐視法律威信
    ，足徵其法治觀念薄弱，對所為不法行為無自制力，自有藉
    刑之執行矯正其等偏差行為，衡平其等犯罪所肇損害之必要
    ，因認本件無暫不執行被告戊○○刑罰為適當之情事，爰不予
    宣告緩刑，併此敘明。
三、至被告戊○○持以為本案犯行之球棒並未扣案，且被告戊○○否
    認為其所有，證人即同案被告乙○○於本院亦證稱是「資哥」
    將球棒交予被告戊○○（見本院卷第377頁），是既無足夠證
    據證明該球棒屬被告戊○○所有之物，即與刑法第38條第2項
    前段之規定尚有未合，爰不予宣告沒收，併此敘明。
據上論斷，應依刑事訴訟法第299條第1項前段、第300條，刑法
第150條第1項、第2項第1款、第277條第1項、第28條、第41條第
1項前段、第55條，刑法施行法第1條之1第1項，判決如主文。
本案經檢察官辛○○提起公訴，檢察官己○○、丁○○到庭執行
職務。
中　　華　　民　　國　　111 　年　　8 　　月　　10　　日
                  刑事第十一庭　審判長  法　官  曹錫泓
                                        法　官  林依蓉
                                        法  官  蔡汎沂
以上正本證明與原本無異。
如不服本判決應於收受送達後20日內向本院提出上訴書狀，並應
敘述具體理由；其未敘述上訴之理由者，應於上訴期間屆滿後20
日內向本院補提理由書（均須按他造當事人之人數附繕本）「切
勿逕送上級法院」。
告訴人或被害人如不服判決，應備理由具狀向檢察官請求上訴，
上訴期間之計算，以檢察官收受判決正本之日起算。
　　　                                　書記官  黃筠婷
中　　華　　民　　國　　111 　年　　8 　　月　　10　　日
附錄論罪科刑法條:
刑法第150條
在公共場所或公眾得出入之場所聚集三人以上，施強暴脅迫者，
在場助勢之人，處一年以下有期徒刑、拘役或十萬元以下罰金；
首謀及下手實施者，處六月以上五年以下有期徒刑。
犯前項之罪，而有下列情形之一者，得加重其刑至二分之一：一
、意圖供行使之用而攜帶兇器或其他危險物品犯之。
二、因而致生公眾或交通往來之危險。
刑法第277條
傷害人之身體或健康者，處 5 年以下有期徒刑、拘役或 50 萬
元以下罰金。
犯前項之罪，因而致人於死者，處無期徒刑或 7 年以上有期徒
刑；致重傷者，處 3 年以上 10 年以下有期徒刑。
附件：
　　                   【勘驗光碟筆錄】
■案號：110年度原訴字第59號
■勘驗標的：監視器錄影畫面光碟
■光碟位置：109年度少連偵字第447號卷第313頁
-----------------------開始勘驗-----------------------
一、檔案名稱：頻道2_00000000000000【畫面時間1 時11分31秒
    至1 時12分6 秒間】被告等人所騎乘之7 臺機車先後行經畫
    面中之巷道（騎士及乘客共有9 人，其中第1 臺機車乘客為
    身穿閃電圖樣黑色外套之被告戊○○）；於1 時11分33秒時
    ，第1 、2 、3 臺機車騎士將頭轉看向其右後方後，被告黃
    暐達也將頭轉看向其右後方，第5 台機車乘客也有將其頭轉
    向其右後方，之後7 臺機車在前方巷道處紛紛迴轉；於1 時
    11分44秒時，被告戊○○（即身穿胸口有深色方形圖樣之白
    色上衣、黑色外套之男子）右手拿著球棒跑回來，7 臺機車
    （騎士及乘客共有8 人）跟在被告戊○○後方亦折返騎回來
    。
二、檔案名稱：頻道1_00000000000000
 一於1 時11分26秒至36秒間，被告等人所騎乘之7 臺機車（騎
   士及乘客共有9 人）先後行經案發現場。
 二於1 時12分4 秒至18秒間，被告戊○○右手拿著球棒出現在
   畫面左邊，被告丙○○（即頭戴深色全罩安全帽、身穿黑色
   短袖上衣、背後有白色箭頭圖樣之男子）站在被告戊○○後
   方，伸手指向坐在畫面左邊之人方向，被告戊○○轉身看向
   該處，少年葉○宥（即頭戴彩色全罩安全帽、身穿白色短袖
   上衣及短褲、右手拿著一支長條類似刀之不明物品之男子）
   及一名頭戴深色半罩安全帽、配戴口罩、身穿深色上衣、右
   手拿著球棒之不詳男子（下稱A 男）、乙○○（即身穿長袖
   深色外套、右手拿著脫下之安全帽之男子）也都走過來並圍
   在該處。
 三於1 時12分19秒時，雷宇昂（即身穿黑色衣服、胸口有圖樣
   之男子）從廂型車副駕駛座下車，走到畫面左邊人群聚集處
   。於1 時12分46秒時，雷宇昂右手搭在少年葉○宥右肩上，
   拍一下少年葉○宥肩膀後即放開。於1 時12分43秒、47秒、
   53秒時，可見少年廖○德（即頭戴全罩安全帽、身穿白色短
   袖上衣及短褲之男子）、被告壬○○（即身穿黑色短袖上衣
   之男子）、被告庚○○（即身穿深色短袖上衣、斜背黑色包
   包之男子）先後出現在畫面左邊並站在人群外側。一群人持
   續圍繞在畫面左邊，並不時來回走動交談，於1 時14分15秒
   至23秒間，雷宇昂靠近被告戊○○與其交談。
 四於1 時14分25秒至35秒間，被告戊○○伸出右手比向畫面下
   方（即告訴人甲○○所在的方向）並走過去，一旁之A 男、
   少年廖○德（即身穿白色上衣胸口有深色長條圖樣之男子）
   、被告乙○○、庚○○、少年葉○宥都跟著轉向畫面下方，
   被告丙○○、少年林○嵩（即身穿長袖連帽外套、右手手拿
   安全帽之男子）仍站在原地與坐在該處之人談話，雷宇昂則
   拿起手機轉身講電話，A 男、少年葉○宥跟著被告戊○○走
   到畫面下方並分別舉起手中之球棒、不明物品，少年葉○宥
   朝畫面下方開口叫喊，被告乙○○站在A 男後方，被告顏誌
   宏、丙○○走到被告乙○○後方。於1 時14分36秒至40秒間
   ，少年廖○德、被告丙○○先後衝到畫面下方，於1 時14分
   41秒時，被告壬○○也走到畫面下方，在此期間雷宇昂均站
   在一旁講電話。於1 時14分42秒至50秒間，少年廖○德從畫
   面下方走出來，轉身看向畫面下方後，隨即拿起機車上之安
   全帽，走到畫面下方並持安全帽揮打，少年林○嵩走到畫面
   下方，雷宇昂拿下手機並且開口叫喊，於1 時15分7 秒至16
   秒間，雷宇昂往前走向畫面下方與畫面外之人講話，被告古
   毅翔於1 時14分49秒至15分11秒間都在畫面下方來回走動。
 五於1 時15分18秒至23秒間，少年葉○宥手拿安全帽從畫面左
   下方出現，告訴人彎著身體出現在機車車頭前方，少年葉○
   宥經過機車，以腳踢告訴人，並伸手將告訴人推到畫面右方
   之坡崁下。於1 時15分24秒至29秒間，被告乙○○從畫面左
   下方走到少年葉○宥身後又隨即轉身走回去。於1 時15分30
   秒至35秒間，雷宇昂上前制止少年葉○宥，被告丙○○、少
   年林○嵩站在雷宇昂後方，少年林○嵩伸手將少年葉○宥往
   後推，被告丙○○探身看向告訴人所在方向，被告壬○○靠
   近被告丙○○。於1 時15分36秒至53秒間，被告戊○○從畫
   面左下方走出來，面向A 男，少年葉○宥、被告戊○○走離
   畫面，之後少年林○嵩、被告丙○○、壬○○也走到畫面下
   方離開畫面，A 男低頭以褲子擦拭手中之不明物品後，將之
   裝入套子（該不明物品外觀與西瓜刀刀型相似），少年廖○
   德走往告訴人所在方向，在走到機車車頭前時遭雷宇昂制止
   推開，A 男、少年廖○德走離畫面。於1 時16分26秒至1 時
   16分33秒間，被告等人騎乘機車離開案發現場。
-----------------------勘驗結束-----------------------